【裁判字號】    90,交訴,144
【裁判日期】    901225
【裁判案由】    公共危險等
【裁判全文】
臺灣臺中地方法院刑事判決                          九十年度交訴字第一四四號
    公  訴  人  臺灣台中地方法院檢察署檢察官
    被      告  甲○○
    選任辯護人  華嘉遠
右列被告因公共危險等案件，經檢察官提起公訴 (九十年度偵字第一八一二八號)本
院判決如左：
    主  文
甲○○駕駛動力交通工具肇事，致人受傷而逃逸，處有期徒刑玖月。緩刑參年。
被訴過失傷害部分，公訴不受理。
    事  實
一、甲○○係私立僑光商業專科學校夜間部學生，於民國九十年九月十四日十七時二
    十五分許，駕駛Ｍ６－０５５５號自用小客車，沿台中縣豐原市○○路○段由南
    往北方向行駛，行經前揭路段角潭幹二十六號電線桿時，原應注意車前狀況，並
    隨時採取必要之安全措施，及超車時應顯示左方向燈並於前車左側保持半公尺以
    上之間隔，行至安全距離後再顯示右方向燈駛入原行路線，而依當時情形亦無不
    能注意之情事，竟疏未注意未保持安全間隔冒然超越同向在其前方由乙○○所駕
    駛車號ＮＷＨ－５５０號機車，自後擦撞機車致乙○○人車倒地，並因而受有左
    側肋骨第五、六、七、八、九骨折，左腿撕裂傷、左上肢撕裂傷等傷害（傷害部
    分於審理中撤回告訴），而甲○○於肇事致人受傷後，惟並未下車報警救護，詎
    其隨後即加速逃逸，後為路人蕭億明記下車號告知警方而循線查獲。
二、案經乙○○訴由台中縣警察局豐原分局報請檢察官偵查起訴。
    理  由
甲、有罪部分：
一、訊據被告甲○○固不否認於右揭時地駕車經過之事實，惟否認有肇事逃逸之犯行
    ，辯稱：伊因車內音響及冷氣開得很大，當時並未發覺有撞到人，無逃逸之故意
    云云。惟查，右揭事實，業據告訴人乙○○指訴歷歷，核與目擊証人蕭億明所述
    情節相符，復有道路交通事故調查報告表、照片、診斷證明書及舉發違反道路交
    通管理事件通知單件附卷可稽，被告雖以上詞置辯，惟依卷附車損照片顯示，小
    客車右照後鏡及右前座玻璃有明顯刮痕，應係被告超越前方撞擊被害人機車所遺
    留之刮痕，則兩車發生撞擊聲外，並有阻力產生，被告在車內不可能未察覺，況
    被告於檢察官偵查中亦供稱伊知悉有一見義勇為之人自後追趕等語，則被告辯稱
    伊未發覺有擦撞到人云云，要屬卸責之詞，殊不足取。按汽車駕駛人駕駛汽車肇
    事致人受傷或死亡，應即採取救護或其他必要措施，並向警察機關報告，不得駛
    離或逃逸，道路交通管理處罰條例第六十二條定有明文。本件被告駕駛車輛撞擊
    被害人致其人車倒地，被害人非死即傷，被告當有此認識，其竟未採取救護或其
    他必要措施，並向警察機關報告，是被告肇事逃逸之犯行，堪以認定。
二、核被告所為係犯刑法第一百八十五條之四之肇事逃逸罪。爰審酌被告肇事後更棄
    被害人於不顧，其罪行甚重，惟念其犯罪後業與被害人達成和解，有和解書一紙
    附卷可按，取得被害人諒解，犯罪後態度尚稱良好等一切情狀，從輕量處如主文
    所示之刑。又被告前未曾受有期徒刑以上刑之宣告，有本院被告全國前案記錄表
    在卷可稽，其因一時失慮，致犯刑章，經此教訓，當知所警惕而無再犯之虞，且
    犯後已與告訴人和解，目前尚在學求學中，此有學生証一紙在卷足憑，本院認所
    宣告之刑以暫不執行為適當，爰併諭知緩刑，以啟自新。
乙、不受理部分：
一、公訴意旨另以：被告甲○○於右揭時地駕駛車號Ｍ６－０５５５號自用小客車，
    沿台中縣豐原市○○路○段由南往北方向行駛，行經前揭路段角潭幹二十六號電
    線桿時，原應注意車前狀況，並隨時採取必要之安全措施，及超車時應顯示左方
    向燈並於前車左側保持半公尺以上之間隔，行至安全距離後再顯示右方向燈駛入
    原行路線，而依當時情形亦無不能注意之情事，竟疏未注意未保持安全間隔冒然
    超越同向在其前方由乙○○所駕駛車號ＮＷＨ－５５０號機車，自後擦撞機車致
    乙○○人車倒地，並因而受有左側肋骨第五、六、七、八、九骨折，左腿撕裂傷
    、左上肢撕裂傷等傷害，因認被告犯有刑法第二百八十四條第一項前段之過失傷
    害罪等語。
二、按告訴乃論之罪，其告訴人於第一審辯終結前，得撤回其告訴；又告訴經撤回者
    ，應諭知不受理之判決，刑事訴訟法第二百三十八條第一項、第三百零三條第三
    款分別定有明文。經查本件被告劉譯棋上開犯行經檢察官以刑法第二百八十四條
    第一項前段之過失傷害罪提起公訴，依同法第二百八十七條前段規定係屬告訴乃
    論之罪，茲據告訴人乙○○於辯論終結前撤回其告訴，有撤回告訴狀附卷可稽，
    依前開規定，爰諭知不受理之判決。
丙、據上論斷，應依刑事訴訟法第二百九十九條第一項前段、第三百零三條第三款、
    第三百零七條、刑法第一百八十五條之四、第七十四條第一款，判決如主文。
中      華      民      國    九十      年     十二     月    二十五    日
                                    臺灣臺中地方法院交通法庭
                                        法  官  許金樹
右正本證明與原本無異。
如不服本判決，應於判決送達後十日內向本院提出上訴狀( 應附繕本 )，上訴於臺灣
高等法院臺中分院。
                                        書記官
中      華      民      國    九十      年     十二     月    二十八    日
刑法第一百八十五條之四：
中華民國刑法第一百八十五條之四
駕駛動力交通工具肇事，致人死傷而逃逸者，處六月以上五年以下有期徒刑。


司法院資訊處製作；財團法人民間司法改革基金會備份。
